臺灣彰化地方法院刑事判決　　　　　　　 94年度訴字第195號
公　訴　人　臺灣彰化地方法院檢察署檢察官
被　　　告　乙○○
指定辯護人　本院公設辯護人丙○○
上列被告因違反毒品危害防制條例案件，經檢察官提起公訴（九
十三年度偵字第四七二三號），本院判決如下：
    主  文
乙○○連續販賣第一級毒品，累犯，處有期徒刑捌年。扣案門號
為0000000000號之行動電話壹具（含ＳＩＭ卡壹張）
及夾鏈袋貳拾陸包，均沒收；因販賣第一級毒品所得之ＳＩＭ卡
貳張及新臺幣伍仟元，均沒收之，如全部或一部不能沒收時，追
徵其價額（指ＳＩＭ卡貳張部分）或以其財產抵償之（指新臺幣
伍仟元部分）。又連續販賣第二級毒品，累犯，處有期徒刑肆年
；扣案之第二級毒品甲基安非他命壹包（驗餘淨重零點零肆貳公
克），沒收銷燬之；門號為0000000000號之行動電話
壹具（含ＳＩＭ卡壹張）及夾鏈袋貳拾陸包，均沒收；因販賣第
二級毒品所得之新臺幣陸仟元，沒收之，如全部或一部不能沒收
時，以其財產抵償之。又轉讓第一級毒品，累犯，處有期徒刑壹
年陸月；扣案已施用過摻有海洛因之香煙壹支，沒收銷燬之。應
執行有期徒刑拾貳年；扣案之第二級毒品甲基安非他命壹包（驗
餘淨重零點零肆貳公克）及已施用過摻有海洛因之香煙壹支，均
沒收銷燬之；扣案門號為0000000000號之行動電話壹
具（含ＳＩＭ卡壹張）及夾鏈袋貳拾陸包，均沒收；因販賣第一
級毒品所得之ＳＩＭ卡貳張及新臺幣伍仟元，以及因販賣第二級
毒品所得之新臺幣陸仟元，均沒收之，如全部或一部不能沒收時
，追徵其價額（指ＳＩＭ卡貳張部分）或以其財產抵償之（指新
臺幣合計壹萬壹仟元部分）。
    事  實
一、乙○○前曾因違反毒品危害防制條例案件，經法院判處有期
    徒刑六月，並諭知易科罰金之折算標準確定，經入監執行，
    於民國九十二年八月十五日執行完畢。詎猶不知悛悔，明知
    海洛因及甲基安非他命分別係毒品危害防制條例所管制之第
    一級、第二級毒品，竟為謀取暴利，而分別基於意圖販賣海
    洛因及甲基安非他命以營利之概括犯意，以其所有之號碼0
    000000000號行動電話為連絡工具，由欲購買毒品
    者以上開行動電話與其聯繫購買毒品之種類、數量及交易地
    點後，再由乙○○至約定地點送貨取款之方式，於下述時間
    、地點，連續販賣第一級毒品海洛因予張原賓六次，連續販
    賣第二級毒品甲基安非他命予余翹延、黃朝欽等人共三次，
    以及轉讓第一級毒品海洛因予余翹延一次：
（一）乙○○於九十三年四月至六月間，在彰化縣員林鎮「黃金
      帝國」大樓附近等處，連續販賣毒品海洛因予張原賓六次
      ，每次均販賣價格為新臺幣（下同）一千元之海洛因，其
      中一次係以收取ＳＩＭ卡二張之方式為代價，其餘五次則
      均收取現金，共計得款五千元及獲得財物ＳＩＭ卡二張。
（二）乙○○於九十三年六月二十二日，在彰化縣員林鎮○○路
      「春風滿面遊藝場」內，販賣毒品甲基安非他命予余翹延
      一次，價格為五千元。
（三）乙○○於九十三年三月初及同年六月二十一日，在彰化縣
      員林鎮○○路四十四巷口附近等處，連續販賣甲基安非他
      命予黃朝欽二次，每次均販賣價格為五百元，共計得款一
      千元。
（四）乙○○於九十三年六月二十四日，在彰化縣員林鎮○○路
      「海洋森林游泳池」內，將摻有海洛因之香煙一支，免費
      提供予余翹延施用而轉讓毒品海洛因一次。
二、嗣於九十三年六月二十四日十八時四十分許，在彰化縣員林
    鎮溝皂里溝皂巷上上幼稚園旁，為警查獲並扣得上開摻有海
    洛因之香煙一支，進而於當日二十二時三十分許，在彰化縣
    埔心鄉○○村○○路○段一一五號之住所，為警持搜索票執
    行搜索乙○○住處，因而查獲並扣得甲基安非他命一包（零
    點二公克）、其所有用以聯絡販賣毒品之門號000000
    0000號之行動電話一支及夾鏈袋二十六個等物。
三、案經彰化縣警察局移送臺灣彰化地方法院檢察署檢察官偵查
    起訴。
　　理  由
一、上揭事實，業據被告乙○○於本院審理時坦承不諱，核與證
    人張原賓、余翹延、黃朝欽等人於偵查中證述之情節大致相
    符，並有載有販賣毒品所約定之交付時間、地點、數量、金
    額等內容之門號0000000000號行動電話通訊監察
    譯文表、紀錄表、查獲現場相片等件附卷，以及監聽錄音帶
    、摻有海洛因之香煙一支、第二級毒品甲基安非他命一包、
    上開行動電話一支及夾鏈袋二十六個等物扣案可資佐證，而
    前揭為警查獲扣案之白色結晶體一包，經送憲兵司令部刑事
    鑑識中心鑑定結果，確含有甲基安非他命成分無訛，此亦有
    該中心出具之鑑驗通知書各一紙在卷可據。基上，被告上揭
    犯行，事證明確，洵堪認定，應予依法論科。
二、核被告乙○○所為，係犯毒品危害防制條例第四條第一項之
    販賣第一級毒品罪、同條第二項之販賣第二級毒品罪及同法
    第八條第一項之轉讓第一級毒品罪。被告持有第一級毒品海
    洛因及第二級毒品甲基安非他命之低度行為，應各為販賣或
    轉讓該級毒品之高度行為所吸收，均不另論罪。被告二人先
    後多次販賣第一級毒品及第二級毒品之行為，均時間緊接，
    各觸犯構成要件相同之罪，顯係均基於概括犯意反覆為之，
    均應依連續犯之規定，各以連續販賣第一級毒品、連續販賣
    第二級毒品一罪論，惟因被告所犯連續販賣第一級毒品罪、
    連續販賣第二級毒品罪，其法定刑為死刑或無期徒刑部分，
    不得加重，是就該部分依法仍不得加重其刑，僅得就販賣第
    二級毒品部分，於法定有期徒刑及罰金刑部分予以加重。被
    告所犯上開三罪，犯意各別，行為互殊，犯罪構成要件有異
    ，應予分論併罰。又被告前曾因違反毒品危害防制條例案件
    ，經法院判處有期徒刑六月，並諭知易科罰金之折算標準確
    定，經入監執行，於九十二年八月十五日執行完畢一節，有
    臺灣高等法院被告全國前案紀錄表及臺灣彰化地方法院檢察
    署刑案資料查註紀錄表各一份在卷可憑，其於前開有期徒刑
    執行完畢後，五年內再犯本件有期徒刑以上之販賣第一級毒
    品罪、販賣第二級毒品罪及轉讓第一級毒品罪，均為累犯，
    惟因販賣第一級毒品罪、販賣第二級毒品罪，就法定本刑為
    死刑或無期徒刑部分，依法不得加重其刑，已如前述，僅得
    就販賣第二級毒品部分，於法定有期徒刑及罰金刑部分予以
    遞加重其刑，以及就轉讓第一級毒品部分加重其刑，亦併此
    補明。再本院審酌被告雖有上開販賣第一、二級毒品之犯行
    ，然其販賣之次數不多，犯罪所得亦屬有限，數量亦少，且
    其年僅二十四歲，只因一時貪念，致觸法定刑最高為死刑或
    無期徒刑之重典，其犯罪情節相對於長期、大量販賣毒品之
    真正毒梟而言，其對於社會秩序與國民健康之危害，顯然較
    輕，倘亦依原法定刑論處，不免過苛，且無從與真正長期、
    大量販毒之惡行區別，是以本院認有法重情輕之情形，故認
    其犯罪情節尚堪憫恕，爰依刑法第五十九條之規定，酌量減
    輕其刑。爰審酌被告之品行、智識程度，犯罪之動機、方法
    、手段、目的，其不思以正當方法獲取生活所需，明知毒品
    海洛因及甲基安非他命業經法律嚴格禁止不法販賣，竟仍貪
    圖暴利而連續販售他人施用，足以使購買施用者導致生理成
    癮性及心理之依賴性，進而嚴重戕害國民身心健康及危害社
    會治安，惡性非輕，並參酌其販賣毒品之期間、次數、數量
    等一切情狀，分別量處如主文所示之刑，並依刑法第五十一
    條第五款規定，定其應執行之刑。扣案之毒品甲基安非他命
    一包（驗餘淨重零點零四二公克），係查獲之毒品，另扣案
    摻有海洛因之香煙一支，其毒品海洛因與香煙業已難以析離
    ，應一併視為查獲之毒品，均應依毒品危害防制條例第十八
    條第一項前段之規定，宣告沒收銷燬。扣案之門號為000
    0000000號行動電話各一具（含ＳＩＭ卡一張）及夾
    鏈袋二十六包等物，均為供被告販賣第一、二級毒品所使用
    之物，均依毒品危害防制條例第十九條第一項之規定宣告沒
    收。又被告二人連續販賣第一級、第二級毒品予他人圖利，
    所得利益各為五千元及ＳＩＭ卡二張、六千元，均應依毒品
    危害防制條例第十九條第一項規定宣告沒收，其中ＳＩＭ卡
    貳張部分，如全部或一部不能沒收時，追徵其價額，另販毒
    所得一萬一千元部分，如全部或一部不能沒收時，以其財產
    抵償之。
三、至公訴人雖認被告另於九十三年六月間，連續販賣第一級毒
    品五至六次予甲○○，以及於九十三年六月十八日販賣第二
    級毒品甲基安非命一次予甲○○，每次均販賣一千元，因認
    被告此部份亦涉犯毒品危害防制條例第四條第一、二項之販
    賣第一、二級毒品罪嫌云云。惟按犯罪事實應依證據認定之
    ，無證據不得認定犯罪事實，刑事訴訟法第一百五十四條第
    二項定有明文；且認定不利於被告之事實，須依積極證據，
    苟積極證據不足為不利於被告事實之認定時，即應為有利於
    被告之認定，更不必有何有利之證據，亦有最高法院三十年
    度上字第八一六號判例可資參照。公訴人認被告另涉犯此部
    分罪行，無非係以證人甲○○於警訊時之證詞，以及卷附通
    訊監察紀錄關於被告與甲○○之通話內容為其主要論據；訊
    據被告堅決否認另犯有此部分罪行，辯稱：伊係與甲○○共
    同出資向上游購買毒品均分，伊再就個人分得部分販賣圖利
    ，惟並未販賣予甲○○等語。指定辯護人為其辯護：被告就
    上開論罪之販賣一、二級毒品犯行，均已坦承，倘非確無販
    售毒品予甲○○之事實，實無必要單就此部分否認，另依卷
    附之行動電話通訊監察譯文內容亦顯示被告應係與甲○○共
    同出資購買毒品均分無訛等語。經查：
（一）按被告以外之人於審判外之言詞或書面陳述，除法律另有
      規定外，不得作為證據，刑事訴訟法第一百五十九條第一
      項規定甚明。本件證人甲○○於警訊時之證述內容，係屬
      被告以外之人於審判外之陳述，被告及指定辯護人亦否定
      其具有證據能力，其後證人甲○○於本院審判時到庭結證
      證稱伊並未向被告購買任何毒品等語，雖與其前於警訊時
      證稱曾向被告購買毒品不符，且因本件並無其他積極確切
      證據足以證明被告確有販賣毒品予甲○○，上開警訊筆錄
      應為證明犯罪事實存否所必要者，惟因本件並無客觀事證
      足認其先前於警訊時之陳述具有較可信之特別情況存在，
      仍與刑事訴訟法第一百五十九條之二所規定例外得為證據
      之構成要件有異，基此，本件證人甲○○之警訊筆錄，依
      前揭刑事訴訟法第一百五十九條第一項之規定，不得作為
      證據而不具證據能力，先此敘明。
（二）次查依卷附通訊監察譯文表所載被告與甲○○之通話內容
      顯示證人甲○○與被告曾有如下之對話：
      Ｂ（建鈞，指被告，下同）：「喂，文哥嗎？」
      Ａ（阿文，指甲○○，下同）：「有人要東西嗎？」
      Ｂ：「有人要，我找人拿好了啦。」
      Ａ：「找誰拿？」
      Ｂ：「隨便找啦。」
      Ａ：「過來找我較穩賺啦。」
      Ｂ：「你不要先拿給我處理？」
      Ａ：「還沒拿回來啦。」
      Ｂ：「拿回來再寄我幾包啦。」
      綜觀其對話之內容應係證人甲○○打電話給被告，訊問有
      沒有人要東西（應係指毒品），被告則表示若有人要，伊
      自己找人拿即可，證人甲○○則表示過來找他拿毒品比較
      穩賺，當被告再反問證人甲○○要不要先拿幾包給被告處
      理時，證人答稱：還沒拿回來，最後被告則要證人甲○○
      拿回來時再寄被告幾包；基此，被告尚且於電話中要求證
      人甲○○於毒品拿回來再寄放被告處幾包，顯然證人甲○
      ○取得毒品之管道更勝於被告，衡情證人甲○○應無向被
      告購買毒品之必要，則被告辯稱其僅係與證人甲○○共同
      出資購買毒品一節，即非全然無據，應堪採信。
（三）此外復查無其他積極確切之證據足資證明被告確另有此部
      分犯行，參照前揭法條及判例意旨，自應認被告此部分之
      罪嫌尚有不足。又本件就此部分既難認被告另犯有販賣第
      一、二級毒品之罪行，原應就此部分為無罪之諭知，惟起
      訴書認此部分與前揭起訴有罪部分具有裁判上一罪關係，
      爰不另為無罪之諭知，附此敘明。
據上論斷，應依刑事訴訟法第二百九十九條第一項前段，毒品危
害防制條例第四條第一項、第二項、第八條第一項、第十八條第
一項前段、第十九條第一項，刑法第十一條前段、第五十六條、
第四十七條、第五十九條、第五十一條第五款，判決如主文。
本案經檢察官江孟芝到庭執行職務。
中　　華　　民　　國　　94　　年　　12　　月　　22　　日
                        臺灣彰化地方法院刑事第三庭
                            審判長法官  李  進  清
                            法      官  紀  佳  良
                            法      官  王  昌  鑫
以上正本證明與原本無異。
如不服本判決，應於判決送達後10日內向本院提出上訴狀 (須附
繕本)。
中　　華　　民　　國　　94　　年　　12　　月　　29　　日
                            書  記  官  張  木  松
附錄本案論罪科刑法條：
毒品危害防制條例第4條第1項、第2項、第8條第1項
毒品危害防制條例第4條第1項、第2項
製造、運輸、販賣第一級毒品者，處死刑或無期徒刑；處無期徒
刑者，得併科新臺幣 1 千萬元以下罰金。
製造、運輸、販賣第二級毒品者，處無期徒刑或 7 年以上有期徒
刑，得併科新臺幣 7 百萬元以下罰金。
前五項之未遂犯罰之。
毒品危害防制條例第8條第1項
轉讓第一級毒品者，處 1 年以上 7 年以下有期徒刑，得併科新
臺幣 1 百萬 元以下罰金。
前四項之未遂犯罰之。
轉讓毒品達一定數量者，加重其刑至二分之一，其標準由行政院
定之。
